【裁判字號】    89,易,1564
【裁判日期】    891221
【裁判案由】    竊盜
【裁判全文】
臺灣彰化地方法院刑事判決                        八十九年度易字第一五六四號
    公  訴  人  臺灣彰化地方法院檢察署檢察官
    被      告  丙○○
                甲○○
    右二人共同
    選任辯護人  周春霖律師
右列被告因竊盜案件，經檢察官提起公訴（八十九年度偵字第四六八一號、第五九一
九號），本院判決如左：
    主  文
丙○○共同連續竊盜，處有期徒刑參月。緩刑參年。
甲○○共同竊盜，處拘役伍拾日。緩刑貳年。
    事  實
一、丙○○基於意圖為自己不法所有之概括犯意，先於民國八十九年六月十七日十二
    時三十分許，將所駕駛之車牌號碼Ｍ四─一四０八號自用小貨車停放在彰化縣員
    林鎮○○路○段五二二巷二二０號前，至彰化縣員林鎮○○路○段三八六巷一二
    六號旁空地，竊取被害人丁○○所有水塔二個，並搬至前揭自用小貨車上，置於
    自己實力支配之下，嗣於搬運第三個水塔時，為丁○○發現而報警當場查獲；再
    於八十九年八月四日十時十分許，由僱用之司機甲○○駕駛牌照號碼ＳＹ─二一
    ０號大貨車，搭載丙○○，行經彰化縣埔心鄉○○村○○路○段九三巷二八號旁
    空地時，二人竟基於意圖為自己或第三人不法所有之犯意連絡，合力將被害人乙○○所有暫置於該處之不鏽鋼製循環輸送機一台，搬運至前開大貨車上，置於自
    己實力支配之下，共同竊取前揭輸送機一台，嗣為乙○○發覺而報警當場查獲。
二、案經彰化縣警察局員林分局、溪湖分局分別報請臺灣彰化地方法院檢察署檢察官
    偵查起訴。
    理  由
一、訊據被告丙○○及甲○○坦承前開犯行，且查獲之水塔外觀尚新穎，輸送機亦尚
    堪使用，僅因買新機，舊機淘汰後等待由原廠回收中，均係有價值之物品，又竊
    取前揭物品之地點均係他人使用中之工廠空地，並非已廢棄之工廠，故均可認定
    前揭物品均係他人所有之物甚明，此並據被害人丁○○及乙○○指述綦詳，且有
    相片及贓物認領保管單等附卷可資佐證。雖被告丙○○曾辯稱水塔係置於空地上
    ，不知係有人的，因七月份要燒金紙，故去搬，而誤以為輸送機係廢鐵，要拿去
    賣，且該輸送機置於廢棄之工廠旁，不知係有人所有，而被告甲○○則辯稱丙○○係其老板，誤認該物品係廢鐵，僅係要拿去賣，均無竊盜之意云云，惟參以前
    開物品均具有價值，且竊取之數量及地點，均如前述，尚不可能誤認係他人棄置
    之物甚明，故被告等前開所辯顯係諉卸之詞，不足採信，其等事後自白部分堪信
    為實在，被告等犯罪事証明確，犯行均堪認定。
二、核被告等所為，係犯刑法第三百二十條第一項之竊盜罪。被告丙○○與甲○○對
    前開竊盜犯行，有犯意連絡，行為分擔，係屬共同正犯。被告丙○○先後二次竊
    盜犯行，時間緊接，所犯又係構成要件相同之罪名，顯係基於概括犯意為之，係
    屬連續犯，應依刑法第五十六條連續犯規定論以一罪，並加重其刑。爰審酌被告
    等分別之犯罪動機、目的、手段、及犯罪地點均在人煙希少之處，所生危害較輕
    ，竊取之物品價值甚微，影響被害人之處較小，並其等犯罪後坦承犯行，並積極
    與被害人和解之態度等一切情狀，分別量處如主文所示之刑，以示懲戒。又被告
    等前均未曾受有期徒刑以上刑之宣告，有臺灣高等法院被告全國前案紀錄表及臺
    灣彰化地方法院檢察署刑案資料查註紀錄表附卷足稽，且被告犯罪後亦與被害人
    達成和解，被害人亦表示願原諒其等之行為等情，其等經此刑之追訴、處罰教訓
    ，當知警惕而無再犯之虞，本院認本件所宣告之刑，均以暫不執行為宜，爰依法
    分別宣告被告丙○○緩刑三年，被告甲○○緩刑二年，以啟自新。
據上論斷，應依刑事訴訟法第二百九十九條第一項前段，刑法第二十八條、第五十六
條、第三百二十條第一項、第七十四條第一款，罰金罰鍰提高標準條例第一條前段，
判決如主文。
中      華      民      國    八十九    年     十二     月    二十一    日
                                  臺灣彰化地方法院刑事第二庭
                                        法      官  王  紋  瑩
右正本證明與原本無異。
如不服本判決，應於送達後十日內向本院提出上訴狀( 須附繕本 )。
告訴人或被害人對於判決如有不服具備理由請求檢察官上訴者，其上訴期間之計算係
以檢察官收受判決正本之日期為準。
                                        法      官  鄭  秀  鑾
中      華      民      國    八十九    年     十二     月    二十八日
刑法第三百二十條
意圖為自己或第三人不法之所有，而竊取他人之動產者，為竊盜罪，處五年以下有期
徒刑、拘役或五百元以下罰金。
意圖為自己或第三人不法利益，而竊佔他人之不動產者，依前項之規定處斷。
前二項之未遂犯罰之。


司法院資訊處製作；財團法人民間司法改革基金會備份。
